臺灣臺中地方法院刑事判決
110年度交易字第79號
公  訴  人  臺灣臺中地方檢察署檢察官
被      告  梁雅惠



選任辯護人  林佳儒律師
上列被告因過失傷害案件，經檢察官提起公訴（109年度偵字第3
4268號），被告於準備程序就被訴事實為有罪之陳述，本院裁定
由受命法官獨任進行簡式審判程序，並判決如下:：
    主    文
梁雅惠過失致人於死罪，處有期徒刑伍月，如易科罰金，以新臺
幣壹仟元折算壹日。緩刑貳年。
    犯罪事實
一、梁雅惠於民國109年4月28日7時26分許，騎乘車牌號碼000-0
    00號普通重型機車，沿臺中市北區學士路308巷由學士路往
    衛道路210巷方向，行至永興街與衛道路210巷無號誌交岔路
    口時，本應注意支線道車應暫停讓幹線道車先行，而依當時
    天候晴、日間自然光線、路面鋪裝柏油、乾燥、無缺陷、無
    障礙物、視距良好等情狀，並無不能注意之情事，竟疏未注
    意及此，貿然通過該交岔路口，適有劉聰義騎乘車牌號碼00
    0-000號普通重型機車沿永興街由健行路往進化北路方向行
    駛進入該交岔路口，亦疏未注意減速慢行，2車因而發生碰
    撞，致劉聰義人車倒地，受有頭部外傷併硬腦下出血、左側
    肋骨骨折、左側鎖骨骨折及水腦症等傷勢，因而導致腦部中
    樞神經系統機能遺存極度障礙，而達於身體或健康有重大不
    治或難治之重傷害，雖經治療，仍於110年3月15日18時50分
    許，因陳舊性創傷性腦出血而死亡。梁雅惠於肇事後，在犯
    罪未被有偵查權限之機關或公務員發覺前，向據報前往現場
    處理之警員表明係肇事者自首並願接受裁判。
二、案經劉聰義之配偶劉高小梅訴由臺中市政府警察局第二分局
    報告臺灣臺中地方檢察署檢察官偵查起訴。
    理    由
一、本件被告梁雅惠所犯係死刑、無期徒刑、最輕本刑為3 年以
    上有期徒刑以外之罪，其於準備程序中就被訴事實為有罪之
    陳述，經告知簡式審判程序之旨，並聽取當事人之意見後，
    本院合議庭認為適宜行簡式審判程序，爰依刑事訴訟法第27
    3 條之1 第1 項規定裁定由受命法官獨任進行簡式審判程序
    。又簡式審判程序之證據調查，依刑事訴訟法第273 條之2
    規定，不受同法第159 條第1 項審判外陳述排除之限制，故
    卷內所列之各項證據，自得作為證據，先予敘明。
二、上揭犯罪事實，業據被告坦承不諱，核與證人即被害人劉聰
    義家屬劉高小梅證述情節相符，並有道路交通事故現場圖、
    道路交通事故調查報告表㈠、㈡、臺中市政府警察局道路交通
    事故初步分析研判表、臺中市政府警察局交通事故補充資料
    表各1份、監視器畫面擷取照片10張等附卷可憑，足徵被告
    自白與事實相符，堪以採信。又被害人因本件車禍致受有頭
    部外傷併硬腦下出血、左側肋骨骨折、左側鎖骨骨折及水腦
    症等傷害，經送醫後仍於110年3月15日18時50分許，因陳舊
    性創傷性腦出血而死亡等情，亦有中國醫藥大學附設醫院診
    斷證明書、中華民國身心障礙證明、中國醫藥大學附設醫 
    院109年12月4日院醫事字第1090016968號函、110年4月9日
    院醫事字第1100003984號函暨所附病歷、烏日澄清醫院110
    年4月21日日澄字第（110）00六號函暨所附病歷及死亡證明
    各1 份在卷可參。另按汽車行經無號誌交岔路口時，支線道
    車應暫停讓幹線道車先行，道路交通安全規則第102條第1 
    項第2款定有明文。查被告為領有普通重型機車駕駛執照之
    駕駛人，經被告於警詢時自白甚詳且有前開道路交通事故調
    查報告表㈡及證號查詢汽車駕駛人各1 份在卷可憑，對於前
    揭規定理應知之甚詳。而依道路交通事故調查報告表㈠所載
    ，本件車禍發生當時當時天候晴、日間自然光線、路面鋪裝
    柏油、乾燥、無缺陷、無障礙物、視距良好，並無不能注意
    之情事，被告竟疏未注意而貿然通過上開路口，致與被害人
    騎乘之前開機車碰撞，被害人因而受傷死亡，足證被告之駕
    車行為，顯有過失。雖被害人於本件事故，亦有行經無號誌
    交岔路口而未減速慢行之過失情形，惟仍無解於被告過失責
    任之成立。再者，被害人確因本案車禍受有前述傷害，經送
    醫急救後仍不治死亡，則被告過失駕車肇事行為與被害人之
    死亡結果間，具有相當因果關係，是被告之犯行堪以認定，
    應予論罪科刑。
三、論罪科刑
　㈠核被告所為，係犯刑法第276 條之過失致人於死罪。起訴書
    意旨認被告係犯刑法第284條後段之過失致重傷害罪，容有
    誤會，然因兩罪之基本社會事實同一，且經本院當庭諭知被
    告上開所犯法條，乃依法變更起訴法條。
　㈡被告肇事後，在未經有偵查犯罪職權機關或公務員發覺其為
    肇事人之前，在處理人員前往現場處理時在場，並當場承認
    為肇事人等情，有臺中市政府警察局道路交通事故肇事人自
    首情形紀錄表1 份在卷可參，核符自首要件，且其於警詢、
    偵訊及本院時均坦承犯行，且與被害人家屬調解成立，獲得
    其等諒解，此有本院110 年度中司刑移調字第1150號調解程
    序筆錄1份、刑事陳報狀2 份附卷可憑，顯見其真誠悔悟，
    爰依刑法第62條前段之規定減輕其刑。
　㈢爰審酌：被告除本案外，並無其他前案紀錄，素行尚可，此
    有臺灣高等法院被告前科紀錄表1 份在卷足憑，竟不知小心
    駕駛，因有上述過失而造成被害人死亡之結果，實有不該，
    又被告行車未遵守交通規則而過失致人於死之行為，雖非如
    故意行為之惡性重大，但被告對於本案車禍之發生，確實具
    有前揭過失，並造成被害人死亡之悲劇，被害人家屬之精神
    、心理亦因之受嚴重創傷，內心之悲痛、遺憾，經久難以平
    息、彌補，所為實值非難；被告犯後坦承犯行，已與被害人
    家屬達成調解並已依約履行，已如前述，並念及犯後坦承犯
    行，態度良好等一切情狀，量處如主文所示之刑，並諭知如
    主文所示易科罰金之折算標準。
　㈣本院審酌本案被告前未曾受有期徒刑以上刑之宣告，有上開
    前案紀錄表附卷可憑，其因一時疏忽，致罹刑章，於犯後坦
    承犯行，且與被害人家屬達成調解並依約履行，已如前述，
    告訴代理人亦陳述願給予被告緩刑機會等語，被告經此偵、
    審程序及罪刑之宣告，應知所警惕而信無再犯之虞，本院因
    認被告所受宣告之刑以暫不執行為適當，爰宣告如主文所示
    之緩刑期間，以啟自新。
據上論斷，應依刑事訴訟法第273 條之1 第1 項、第299 條第1
項前段、第300條，刑法第276 條、第62條前段、第41條第1 項
前段、第74條第1項第1款，刑法施行法第1 條之1 ，判決如主文
。　
本案經檢察官郭景銘提起公訴，檢察官郭逵到庭執行職務。
中　　華　　民　　國　　110 　年　　11　　月　　29　日 
                    刑事第十九庭  法  官  林雷安
以上正本證明與原本無異。
如不服本判決應於收受判決後20日內向本院提出上訴書狀，並應
敘述具體理由；其未敘述上訴理由者，應於上訴期間屆滿後20日
內向本院補提理由書（均須按他造當事人之人數附繕本）「切勿
逕送上級法院」。
告訴人或被害人如不服判決，應備理由具狀向檢察官請求上訴，
上訴期間之計算，以檢察官收受判決正本之日起算。
                                書記官  黃英寬
中　　華　　民　　國　　110 　年　　11　　月　　29　　日
附錄本案論罪科刑法條
中華民國刑法第276條
因過失致人於死者，處5年以下有期徒刑、拘役或50萬元以下罰
金。